臺灣士林地方法院刑事判決
                                 110年度審金訴字第345號
公  訴  人  臺灣士林地方檢察署檢察官
被      告  林向斌


選任辯護人  朱慧倫律師
上列被告因違反證券交易法案件，經檢察官提起公訴（110 年度
偵字第4804號），本院判決如下：
    主  文
林向斌犯證券交易法第一百七十一條第一項第一款之內線交易罪
，處有期徒刑壹年拾月。緩刑參年。扣案犯罪所得新臺幣貳拾玖
萬貳仟伍佰零參元，除應發還被害人、第三人或得請求損害賠償
之人外，沒收之。
    事  實
一、林向斌於民國103 、104 年間擔任臺灣土地開發股份有限公
    司（下稱台開公司）營建部經理。緣國際間係以公允價值模
    式之會計準則來衡量不動產資產價值而訂有國際財務報導準
    則，與我國係以成本法等來估算不動產資產價值不同，嗣我
    國為求與國際接軌，乃由金融監督管理委員會於103 年間開
    放國內企業可改採此模式重新衡量其等之不動產資產，故台
    開公司於斯時起改採此公允價值模式估算不動產資產並製作
    財務報告、透過會計師查核簽證及由董事會、監察人議決通
    過，並於104 年3 月3 日下午2 時2 分在公開資訊觀測站申
    報公告103 年度及102 年度合併財務報告而揭露此屬「證券
    交易法第157 條之1 第5 項及第6 項重大消息範圍及其公開
    方式管理辦法」第2 條第1 項第18款所定之涉及公司財務之
    對公司股票價格有重大影響、對正當投資人之投資決定有重
    要影響之重大消息，且此重新估算方式可使台開公司淨值增
    加新臺幣（下同）44億9,888 萬元，對比該公司103 年度營
    收僅17億9,148 萬元、稅後淨利53億1,201 萬元，屬重大利
    多消息，並因消息公開方式係指經公司輸入公開資訊觀測站
    ，是以104 年3 月3 日為本案重大消息之公開時點。
二、林向斌於前開重大消息在104 年1 月19日明確之時點確定時
    （即前開財務報告逐層由該公司各部門主管會簽並獲核可日
    ）起，或因曾接觸前揭財務報告、或因參與董事會會議而知
    悉之，屬證券交易法第157 條之1 第1 項第3 款之基於職業
    關係獲悉消息之人，其明知在該消息公開前，不得對台開公
    司之股票自行或以他人名義買入或賣出，竟基於內線交易之
    接續犯意，先於104 年1 月21日起至同年月26日之期間內，
    使用不知情之其配偶胞弟董紀緯設於玉山綜合證券股份有限
    公司經紀本部（下稱玉山證券公司）0000000 號證券帳戶，
    以現金或融資之網路交易方式，以每股11.15 至11.45 元不
    等之價格下單買進台開公司股票合計10萬2,000 股（各次買
    進之日期、股數、成交單價、手續費及淨扣款金額，詳如附
    表一編號1 至22所示），復於同年3 月2 日，以相同方式，
    以11.55 至11.75 元不等之價格購入台開公司股票合計1 萬
    6,000 股（各次買進之日期、股數、成交單價、手續費及淨
    扣款金額，詳如附表一編號23至27所示），期間林向斌為恐
    日後遭查獲，乃於前揭消息公布前之104 年1 月29日起至同
    年2 月24日之期間內，以每股11.45 至11.5元不等之價格賣
    出2 萬8,000 股（各次賣出之日期、股數、成交單價及淨收
    款金額，詳如附表二編號1 至4 所示），復於消息公布日後
    之104 年3 月4 日（起訴書誤載為「3 日」）起至同年月13
    日之期間內，以每股12.65 至17.4元不等之價格賣出9 萬股
    （各次賣出之日期、股數、成交單價及淨收款金額，詳如附
    表二編號5 至18所示），總計因此獲取29萬2,503 元之不法
    所得。
三、案經法務部調查局臺北市調查處移送臺灣士林地方檢察署檢
    察官偵查起訴。
    理  由
壹、證據能力方面
一、按被告以外之人於審判外之言詞或書面陳述，除法律有規定
    者外，不得作為證據；又被告以外之人於審判外之陳述，雖
    不符合同法第159 條之1 至第159 條之4 之規定，但經當事
    人於審判程序同意作為證據，法院審酌該言詞陳述或書面陳
    述作成時之情況，認為適當者，亦得為證據。當事人、代理
    人或辯護人於法院調查證據時，知有第159 條第1 項不得為
    證據之情形，而未於言詞辯論終結前聲明異議者，視為有前
    項之同意，刑事訴訟法第159 條第1 項及第159 條之5 分別
    定有明文。本件公訴人及被告林向斌、辯護人於本院準備程
    序時就本判決所引用之各該被告以外之人於審判外之陳述同
    意作為證據（見本院110 年度審金訴字第345 號卷【下稱本
    院卷】第105 頁），復均未於言詞辯論終結前聲明異議，本
    院審酌該等證據作成時並無違法及證明力明顯過低之瑕疵等
    情況，認為適當，均具有證據能力。
二、至於本院所引其餘非屬供述證據部分，既不適用傳聞法則，
    亦均非公務員違背法定程序所取得，依刑事訴訟法第158 條
    之4 反面解釋，均具有證據能力。
貳、實體方面
一、上開事實，業據被告於偵查及本院審理時坦承不諱（見臺灣
    士林地方檢察署110 年度偵字第4804號卷【下稱偵卷】一第
    23至33、43至45頁、偵卷二第405 至407 頁、本院卷第105
    、125 頁），核與證人董蓉蓉、董紀緯、陳婉玲、毛昭凱於
    偵查中所為證述大致相符（見偵卷第一47至56、57至63、13
    9 至153 、155 至165 頁），復有臺灣證券交易所105 年12
    月15日臺證密字第1050024164號函所附台開公司104 年1 月
    19日至3 月3 日股票交易分析意見書、103 年度財務報告之
    作業及查核時程表、董事會出席人員資料、財務報告參與人
    員名冊、台開公司103 年12月會計月報表、第17屆第8 次及
    第9 次董事會提案書、103 年年報監察人查核報告書、第17
    屆董事第8 次及第9 次會議議事錄及台開公司上傳至公開資
    訊站之103 年度合併綜合損益表（見偵卷一第183 至219 、
    222 至231 、232 至235 、236 至238 、239 至270 、271
    頁）、台開公司及子公司103 年度及102 年度合併財務報告
    暨會計師查核報告書摘要資料（見偵卷一第273 至345 頁）
    、董紀緯之玉山證券公司0000000 號證券帳戶之交易明細（
    見偵卷一第65至72頁）、玉山證券公司107 年3 月14日玉證
    總法字第1070227003號函所附董紀緯之開戶基本資料、交易
    、委託明細（見偵卷一第347 至384 頁）、玉山銀行集中作
    業部106 年9 月27日玉山個（存）字第1060801322號函所附
    董紀緯於該銀行之開戶基本資料及交易明細表（見偵卷一第
    415 至421 頁）、臺灣集中保管結算所股份有限公司109 年
    6 月12日保結固資字第1090010932號函所附董紀緯之客戶存
    券異動明細表、客戶信用交易存券異動明細表（見偵卷一第
    447 至460 頁）、台開公司股票104 年1 月、2 月、3 月之
    各日成交資訊（見偵卷二第385 至389 頁）、董紀緯之玉山
    證券0000000 號證券帳戶104 年1 月21日至3 月13日交易台
    開公司股票獲利計算表（見偵卷二第393 頁）及法務部調查
    局臺北市調處扣押筆錄、收據、扣押物品目錄表、臺灣士林
    地方檢察署檢察官110 年4 月23日扣押（沒收）物品處分命
    令（見偵卷一第177 至181 頁、偵卷二第409 頁）等件附卷
    可稽，足見被告前開出於任意性之自白與事實相符，洵堪採
    信。是以，本件事證明確，被告上開犯行洵堪認定，應依法
    論科。
二、新舊法比較
  ㈠按行為後法律有變更者，適用行為時之法律。但行為後之法
    律有利於行為人者，適用最有利於行為人之法律，刑法第2
    條第1 項定有明文。所謂行為後法律有變更者，係包括構成
    要件之擴張或限縮，或法定刑度種類及範圍之變更。而行為
    後法律有無變更，端視所適用處罰之成罪或科刑條件之實質
    內容，修正前後法律所定要件有無不同而斷。若新、舊法之
    條文內容雖有所修正，然其修正無關乎要件內容之不同或處
    罰之輕重，而僅為文字、文義之修正或原有實務見解、法理
    之明文化，或僅條次之移列等無關有利或不利於行為人，則
    非屬該條所指之法律有變更，自不生新舊法比較之問題，而
    應依一般法律適用原則，適用裁判時法。
  ㈡證券交易法第171 條第2 項於107 年1 月31日修正公布，原
    條文：「犯前項之罪，其犯罪所得金額達新臺幣1 億元以上
    者」，修正為「犯前項之罪，其因犯罪獲取之財物或財產上
    利益金額達新臺幣1 億元以上者」。而依106 年12月18日立
    法院第9 屆第4 會期財政委員會第22次全體委員會議紀錄，
    上揭修正係將原以「犯罪所得」1 億元以上作為加重處罰之
    構成要件，修正為「因犯罪獲取之財物或財產上利益」，以
    資與不扣除成本之刑法沒收新制「犯罪所得」相區別，俾利
    司法實務向來以扣除成本為主流見解之運作順利。可見本條
    第2 項雖經前述修正，但修正前關於「犯罪所得」之定義，
    與修正後「因犯罪獲取之財物或財產上利益」實屬相同，僅
    屬司法實務見解之明文化，並無法律變更之情形。是本案中
    自不生新舊法比較之問題，而應依一般法律適用原則，適用
    裁判時法。
三、論罪科刑
  ㈠按「下列各款之人，實際知悉發行股票公司有重大影響其股
    票價格之消息時，在該消息明確後，未公開前或公開後十八
    小時內，不得對該公司之上市或在證券商營業處所買賣之股
    票或其他具有股權性質之有價證券，自行或以他人名義買入
    或賣出：三、基於職業或控制關係獲悉消息之人。」證券交
    易法第157 條之1 第1 項第3 款定有明文，本件被告身為台
    開公司營建部經理，其基於職業關係獲悉本案重大消息，其
    違反前揭規定，然犯罪所得未逾1 億元，應依證券交易法第
    171 條第1 項第1 款規定處罰。是核被告所為，係犯證券交
    易法第171 條第1 項第1 款之內線交易罪。
  ㈡被告透過網路下單方式，利用不知情之證券公司營業員為本
    件內線交易犯行，為間接正犯。
  ㈢被告本件所為，係出於內線交易之同一目的，且係於密切接
    近之時地實施，侵害同一之法益，各行為之獨立性極為薄弱
    ，依一般社會健全觀念，在時間差距上，難以強行分開，在
    刑法評價上，以視為數個舉動之接續施行，合為包括之一行
    為予以評價，較為合理，應認屬接續犯，而僅論以一內線交
    易罪。
  ㈣又被告於偵查中自白犯罪，且自動繳交全部犯罪所得，有其
    調查筆錄、偵訊筆錄及前引法務部調查局臺北市調處扣押筆
    錄、收據、扣押物品目錄表在卷為憑，爰依證券交易法第17
    1 條第5 項前段之規定減輕其刑。
  ㈤爰審酌被告前無任何犯罪前科，有臺灣高等法院被告前案紀
    錄表附卷可憑，素行尚佳，其不思遵循法律規範，於台開公
    司之前開重大利多消息已具體明確，但尚未公開前，接續買
    進如事實欄所載數量之台開公司股票，犧牲其他持有或買賣
    台開公司股票之投資人之權益，破壞證券市場之公開、透明
    之交易秩序，危害證券投資人參與證券交易市場運作之資訊
    平等性、公平性等信賴關係，自無可取；惟念其於犯罪後始
    終坦承犯行，所獲利益非鉅，且已於偵查中自動繳交全部犯
    罪所得，深具悔意，犯後態度良好；暨考量其犯罪動機、手
    段、情節，自述學歷為碩士、已婚、育有2 名子女（各為7
    歲、6 個月大）、目前仍任職台開公司營建部協理工作之家
    庭生活與經濟狀況（見偵卷一第43頁、本院卷第125 頁）等
    一切情狀，量處如主文所示之刑。
  ㈥末查被告未曾因故意犯罪受有期徒刑以上刑之宣告，已如前
    述，其因思慮欠周，致罹刑典，於犯罪後自始即坦承犯行，
    並已自動繳交全部犯罪所得，堪信其深具悔意，本院認其經
    此偵查、審判程序及刑之宣告後，應能知所警惕，因認對被
    告所宣告之刑以暫不執行為適當，爰依刑法第74條第1 項第
    1 款規定宣告緩刑3 年，以啟自新。
四、沒收部分
  ㈠查被告行為後，證券交易法為因應105 年7 月1 日公布施行
    之刑法沒收新制，於107 年1 月31日修正公布之證券交易法
    第171 條第7 項規定「犯第1 項至第3 項之罪，犯罪所得屬
    犯罪行為人或其以外之自然人、法人或非法人團體因刑法第
    38條之1 第2 項所列情形取得者，除應發還被害人、第三人
    或得請求損害賠償之人外，沒收之。」依刑法第2 條第2 項
    之規定「刑法沒收、非拘束人身自由之保安處分適用裁判時
    之法律」，是就有關犯罪所得之沒收，應逕行適用裁判時之
    規定。又修正後證券交易法第171 條第7 項之規定，既在刑
    法沒收新制生效後始修正施行，依「特別法優於普通法」原
    則，違反證券交易法第171 條第1 至3 項案件之犯罪所得沒
    收，即應優先適用修正後證券交易法第171 條第7 項規定處
    理。至新法未予規範之沒收部分（例如：犯罪所得之追徵、
    排除、過苛調節等項），仍回歸適用刑法沒收新制相關規定
    處理。而刑法關於犯罪所得沒收、追徵之規定，採義務沒收
    主義，係為澈底剝奪行為人之犯罪所得，並讓權利人得就沒
    收、追徵之財產聲請發還或給付，以回復犯罪前之財產秩序
    ，並以「實際合法發還」作為排除沒收或追徵之條件，基此
    ，前揭證券交易法所設「應發還被害人、第三人或得請求損
    害賠償之人」之例外規定，自應從嚴為法律體系之目的性限
    縮解釋，以免適用之結果，有悖於沒收規定修正之前揭立法
    目的。從而，事實審法院既已查明犯罪行為人之犯罪所得及
    已實際合法發還等應扣除之部分，不得僅因仍有應發還被害
    人或得請求損害賠償之人，或其被害人、賠償數額尚屬欠明
    ，即認無需為犯罪所得沒收、追徵之宣告，俾與刑法第38條
    之1 所揭示之立法意旨相契合。為貫徹修正後證券交易法第
    171 條第7 項規定之立法目的，除確無應發還被害人、第三
    人或得請求損害賠償之人外，於扣除已實際發還不予沒收之
    部分後，就其餘額，應依上開條文所定「除應發還被害人、
    第三人或得請求損害賠償之人外」的附加條件方式諭知沒收
    、追徵，俾該等被害人、第三人或得請求損害賠償之人，於
    案件判決確定後，得向執行檢察官聲請發還或給付。
  ㈡次按107 年1 月31日修正公布之證券交易法第171 條第2 項
    ，將「犯罪所得」修正為「因犯罪獲取之財物或財產上利益
    」，其修正理由說明：「原第二項之『犯罪所得』，指因犯罪
    該股票之市場交易價格，或當時該公司資產之市值為認定基
    準，而不擴及之後其變得之物或財產上利益及其孳息。其中
    關於內線交易之犯罪所得，司法實務上亦認為計算時應扣除
    犯罪行為人之成本（最高法院96年度台上字第7644號刑事裁
    判參照），均與104 年12月30日修正公布之刑法第38條之1 
    第4 項所定沒收之『犯罪所得』範圍，包含違法行為所得、其
    變得之物或財產上利益及其孳息，且犯罪所得不得扣除成本
    ，有所不同。為避免混淆，造成未來司法實務犯罪認定疑義
    ，爰將第2 項『犯罪所得』修正為『因犯罪獲取之財物或財產
    上利益』，以資明確。」等旨，明揭「因犯罪獲取之財物或
    財產上利益」，係指因犯罪而直接取得之直接利得，不包含
    間接利得，且應扣除成本，與刑法沒收新制下「犯罪所得」
    之範圍，有所區別，為避免混淆，乃予修正。且同條第4 項
    、第5 項、第7 項關於「沒收」或「犯罪後自首、偵查中自
    白，如繳交犯罪所得」等條文，仍維持「犯罪所得」之用語
    。足見立法者有意將「因犯罪獲取之財物或財產上利益」與
    沒收之「犯罪所得」明白區隔，兩者概念各別，範圍不同，
    應予明辨（最高法院108 年度台上大字第4349號裁定意旨參
    照）。
  ㈢被告於前開禁止交易期間，於附表一所示時間接續買入台開
    公司股票合計11萬8,000 股，嗣於附表二所載時間分次將全
    部股票賣出，應採實際所得法計算犯罪所得，亦即以附表二
    所示被告各次賣出台開公司股票之實際價格，扣除附表一所
    示買入之實際價格之差額，為其犯罪所得（依前述最高法院
    裁定意旨，扣除手續費及證券交易稅），準此，被告因本件
    內線交易行為而獲有29萬2,503 元之不法所得（計算式：13
    1 萬9,271 元－102 萬6,768 元＝29萬2,503 元），復經被告
    全數繳交扣押在案，應依證券交易法第171 條第7 項規定，
    宣告除應發還被害人、第三人或得請求損害賠償之人外，沒
    收之。又被告之犯罪所得既已自動繳交扣案，即無全部或一
    部不能沒收或不宜執行沒收之情形，本院無庸再諭知追徵其
    價額，併此敘明。
據上論斷，應依刑事訴訟法第299 條第1 項前段，證券交易法第
157 條之1 第1 項第3 款、第171 條第1 項第1 款、第5 項前段
、第7 項，刑法第11條、第74條第1 項第1 款，判決如主文。
本案經檢察官蔡啟文提起公訴，由檢察官蔡元仕到庭執行職務
中　　華　　民　　國　 110　　年　　10　　月　　13　　日
                  刑事第九庭  審判長法　官  李育仁
                                    法  官  陳彥宏
                                    法  官  陳秀慧
以上正本證明與原本無異。
如不服本判決應於收受送達後20日內向本院提出上訴書狀，並應
敘述具體理由。其未敘述上訴理由者，應於上訴期間屆滿後20日
內向本院補提理由書（均須按他造當事人之人數附繕本）「切勿
逕送上級法院」。若因疫情而遲誤不變期間，得向法院聲請回復
原狀。
                                   書記官  陳建宏
中　　華　　民　　國　 110　　年　　10　　月　　13　　日
附錄本判決論罪科刑法條：
證券交易法第157 條之1
下列各款之人，實際知悉發行股票公司有重大影響其股票價格之
消息時，在該消息明確後，未公開前或公開後十八小時內，不得
對該公司之上市或在證券商營業處所買賣之股票或其他具有股權
性質之有價證券，自行或以他人名義買入或賣出：
一、該公司之董事、監察人、經理人及依公司法第27條第1 項規
    定受指定代表行使職務之自然人。
二、持有該公司之股份超過百分之十之股東。
三、基於職業或控制關係獲悉消息之人。
四、喪失前三款身分後，未滿六個月者。
五、從前四款所列之人獲悉消息之人。
前項各款所定之人，實際知悉發行股票公司有重大影響其支付本
息能力之消息時，在該消息明確後，未公開前或公開後十八小時
內，不得對該公司之上市或在證券商營業處所買賣之非股權性質
之公司債，自行或以他人名義賣出。
違反第1 項或前項規定者，對於當日善意從事相反買賣之人買入
或賣出該證券之價格，與消息公開後十個營業日收盤平均價格之
差額，負損害賠償責任；其情節重大者，法院得依善意從事相反
買賣之人之請求，將賠償額提高至三倍；其情節輕微者，法院得
減輕賠償金額。
第1 項第5 款之人，對於前項損害賠償，應與第1 項第1 款至第
4 款提供消息之人，負連帶賠償責任。但第1 項第1 款至第4 款
提供消息之人有正當理由相信消息已公開者，不負賠償責任。
第1 項所稱有重大影響其股票價格之消息，指涉及公司之財務、
業務或該證券之市場供求、公開收購，其具體內容對其股票價格
有重大影響，或對正當投資人之投資決定有重要影響之消息；其
範圍及公開方式等相關事項之辦法，由主管機關定之。
第2 項所定有重大影響其支付本息能力之消息，其範圍及公開方
式等相關事項之辦法，由主管機關定之。
第22條之2 第3 項規定，於第1 項第1 款、第2 款，準用之；其
於身分喪失後未滿六個月者，亦同。第20條第4 項規定，於第3
項從事相反買賣之人準用之。

證券交易法第171條
有下列情事之一者，處3 年以上10年以下有期徒刑，得併科新臺
幣1 千萬元以上2 億元以下罰金：
一、違反第20條第1 項、第2 項、第155 條第1 項、第2 項、第
    157 條之1 第1 項或第2 項規定。
二、已依本法發行有價證券公司之董事、監察人、經理人或受僱
    人，以直接或間接方式，使公司為不利益之交易，且不合營
    業常規，致公司遭受重大損害。
三、已依本法發行有價證券公司之董事、監察人或經理人，意圖
    為自己或第三人之利益，而為違背其職務之行為或侵占公司
    資產，致公司遭受損害達新臺幣五百萬元。
犯前項之罪，其因犯罪獲取之財物或財產上利益金額達新臺幣一
億元以上者，處7 年以上有期徒刑，得併科新臺幣2 千5 百萬元
以上5 億元以下罰金。
有第1 項第3 款之行為，致公司遭受損害未達新臺幣五百萬元者
，依刑法第336 條及第342 條規定處罰。
犯前三項之罪，於犯罪後自首，如自動繳交全部犯罪所得者，減
輕或免除其刑；並因而查獲其他正犯或共犯者，免除其刑。
犯第1 項至第3 項之罪，在偵查中自白，如自動繳交全部犯罪所
得者，減輕其刑；並因而查獲其他正犯或共犯者，減輕其刑至二
分之一。
犯第1 項或第2 項之罪，其因犯罪獲取之財物或財產上利益超過
罰金最高額時，得於犯罪獲取之財物或財產上利益之範圍內加重
罰金；如損及證券市場穩定者，加重其刑至二分之一。
犯第1 項至第3 項之罪，犯罪所得屬犯罪行為人或其以外之自然
人、法人或非法人團體因刑法第38條之1 第2 項所列情形取得者
，除應發還被害人、第三人或得請求損害賠償之人外，沒收之。
違反第165 條之1 或第165 條之2 準用第20條第1 項、第2 項、
第155 條第1 項、第2 項、第157 條之1 第1 項或第2 項規定者
，依第1 項第1 款及第2 項至前項規定處罰。
第1 項第2 款、第3 款及第2 項至第7 項規定，於外國公司之董
事、監察人、經理人或受僱人適用之。

附表一

編號  買進日期（年月日） 交易方式   成交單價（新臺幣）     股數    手續費（新臺幣） 總扣款金額（買進價金+ 手續費）（新臺幣）  1 104.1.21 現買 11.30元 5,000股 80元 56,580元  2 104.1.21 現買 11.30元 3,000股 48元 33,948元  3 104.1.22 現買 11.40元 3,000股 48元 34,248元  4 104.1.22 現買 11.45元 2,000股 32元 22,932元  5 104.1.22 現買 11.30元 5,000股 80元 56,580元  6 104.1.22 現買 11.35元 4,000股 64元 45,464元  7 104.1.22 現買 11.40元 5,000股 81元 57,081元  8 104.1.22 現買 11.45元 2,000股 32元 22,932元  9 104.1.22 現買 11.35元 5,000股 80元 56,830元  10 104.1.22 現買 11.30元 4,000股 64元 45,264元  11 104.1.22 現買 11.30元 10,000股 161元 113,161元  12 104.1.23 現買 11.30元 4,000股 64元 45,264元  13 104.1.23 現買 11.25元 5,000股 80元 56,330元  14 104.1.23 現買 11.25元 3,000股 48元 33,798元  15 104.1.23 現買 11.35元 1,000股 20元 11,370元  16 104.1.23 現買 11.25元 1,000股 20元 11,270元  17 104.1.23 現買 11.25元 2,000股 32元 22,532元  18 104.1.26 資買 11.20元 5,000股 79元 23,079元  19 104.1.26 資買 11.20元 10,000股 159元 45,159元  20 104.1.26 資買 11.15元 15,000股 238元 67,488元  21 104.1.26 資買 11.30元 5,000股 80元 23,580元  22 104.1.26 資買 11.20元 3,000股 47元 13,647元  23 104.3.2 現買 11.55元 4,000股 65元 46,265元  24 104.3.2 現買 11.60元 2,000股 33元 23,233元  25 104.3.2 現買 11.75元 3,000股 50元 35,300元  26 104.3.2 現買 11.70元 2,000股 33元 23,433元  27 104.3.2 資買 11.70元 5,000股 83元 23,583元 合計    118,000股  1,026,768元 



附表二

編號  賣出日期（年月日） 交易方式   成交單價（新臺幣）     股數 淨收款金額（扣除手續費、證券交易稅）（新臺幣）  1 104.1.29 資賣 11.45元 8,000股 38,149元  2 104.1.30 資賣 11.45元 10,000股 46,923元  3 104.2.2 資賣 11.50元 5,000股 57,247元  4 104.2.24 資賣 11.50元 5,000股 24,079元  5 104.3.4 資賣 12.65元 5,000股 28,750元  6 104.3.4 資賣 12.65元 5,000股 29,757元  7 104.3.4 資賣 12.65元 5,000股 27,959元  8 104.3.4 資賣 12.65元 5,000股 29,757元  9 104.3.5 現賣 13.50元 20,000股 268,806元  10 104.3.5 現賣 13.50元 10,000股 134,403元  11 104.3.5 現賣 13.50元 5,000股 67,202元  12 104.3.5 現賣 13.50元 5,000股 67,202元  13 104.3.9 現賣 15.40元 5,000股 76,660元  14 104.3.10 現賣 16.45元 5,000股 81,887元  15 104.3.11 現賣 17.40元 5,000股 86,616元  16 104.3.11 現賣 17.30元 5,000股 86,118元  17 104.3.13 現賣 17.00元 5,000股 84,624元  18 104.3.13 現賣 16.70元 5,000股 83,132元 合計    118,000股 1,319,271元